【裁判字號】    92,訴,216
【裁判日期】    920812
【裁判案由】    毒品危害防制條例
【裁判全文】
臺灣苗栗地方法院刑事判決                          九十二年度訴字第二一六號
    公  訴  人  臺灣苗栗地方法院檢察署檢察官
    被      告  甲○○  男  三.
右列被告因毒品危害防制條例案件，經檢察官提起公訴（九十二年度毒偵字第三八０
號），及移送併案審理（九十二年度毒偵字第五五一號），本院判決如左：
    主  文
甲○○連續施用第一級毒品，處有期徒刑捌月。
扣案之第一級毒品海洛因壹包淨重零點零壹公克（包裝重零點貳公克）沒收銷燬之。
    事  實
一、甲○○曾於民國（下同）九十年九月間，因一犯施用毒品案件，經本院裁定送觀
    察、勒戒後，認無繼續施用毒品傾向，由台灣苗栗地方法院檢察署檢察官於九十
    年十月十二日以九十年度毒偵字第一五九九號為不起訴處分確定；復於九十一年
    七月間因二犯施用毒品案件，經本院裁定送觀察、勒戒後，認無繼續施用毒品傾
    向，由台灣苗栗地方法院檢察署檢察官於九十一年八月二十一日以九十一年度毒
    偵字第四四六號、第六一五號、第六五六號不起訴處分確定。甲○○猶不知悔改
    ，復基於施用第一級毒品海洛因之概括犯意，自九十二年三月下旬某日起，至九
    十二年四月二十七日晚上止，連續在其苗栗縣頭份鎮後庄里一鄰後庄二之二號住
    處、苗栗縣竹南鎮友人車上，以注射針筒注射之方式，五年內三犯非法施用第一
    級毒品海洛因多次。
二、嗣分別於下列時、地，為警查獲：
（一）苗栗縣警察局竹南分局竹南派出所員警，於九十二年四月二十四日下午二時許
      ，持本院核發之搜索票，前往苗栗縣竹南鎮○○里○鄰○○街二十六號搜索後
      ，將在場之甲○○帶回派出所採尿送驗，結果發現其尿液呈有嗎啡陽性反應（
      至同時查扣之海洛因一小包，係案外人蕭文斌所有）。
（二）甲○○之胞兄余國樑，發現甲○○房間內有毒品，徵詢其父余澄輝意見後，向
      苗栗縣警察局頭份分局頭份派出所報案，警方據報後，於九十二年四月二十八
      日凌晨一時許，前往苗栗縣頭份鎮後庄里一鄰後庄二之二號甲○○住處，由甲
      ○○之胞兄余國樑帶路，在甲○○房間床頭櫃上查獲海洛因一包淨重０˙０一
      公克（包裝重０˙二公克），警方並將甲○○帶回派出所採尿送驗，結果發現
      其尿液呈有嗎啡陽性反應。
三、案經苗栗縣警察局頭份分局報請台灣苗栗地方法院檢察署檢察官偵查起訴，及由
    苗栗縣警察局竹南分局報請同署檢察官移送本院併案審理。
    理  由
一、右揭事實，迭據被告甲○○於警訊時及偵、審中坦承不諱，而其尿液經警二次採
    集送請檢驗結果，確均呈有嗎啡陽性反應，有苗栗縣警察局頭份分局偵辦違反毒
    品危害防制條例案件嫌疑人尿液檢體編號登記簿對照表及中山醫學大學附設醫院
    藥物濫用檢測中心出具之檢驗報告各乙紙、苗栗縣警察局竹南分局偵辦違反毒品
    危害防制條例案件尿液鑑驗代碼對照表及苗栗縣衛生局九十二年五月六日苗衛檢
    字第０九二０００六四八五號煙毒尿液檢驗成績書各乙紙在卷足憑。另被告甲○
    ○所有之白色粉末一包，經送法務部調查局鑑定結果，確含有海洛因成分，淨重
    ０˙０一公克（包裝重０˙二公克），此亦有該局九十二年五月二十一日調科壹
    字第九九００００六七四號鑑定通知書乙紙在卷足憑，是被告甲○○自白其有連
    續施用第一級毒品海洛因之犯行，應堪信為真實。
二、被告甲○○又曾於九十年九月間，因一犯施用毒品案件，經本院裁定送觀察、勒
    戒後，認無繼續施用毒品傾向，由台灣苗栗地方法院檢察署檢察官於九十年十月
    十二日以九十年度毒偵字第一五九九號為不起訴處分確定；復於九十一年七月間
    因二犯施用毒品案件，經本院裁定送觀察、勒戒後，認無繼續施用毒品傾向，由
    台灣苗栗地方法院檢察署檢察官於九十一年八月二十一日以九十一年度毒偵字第
    四四六號、第六一五號、第六五六號不起訴處分確定，有刑案資料查註紀錄表、
    台灣高等法院被告全國前案紀錄表等在卷足參。事證明確，被告甲○○五年內三
    犯施用毒品之犯行，洵堪認定。
三、核被告甲○○所為，係犯毒品危害防制條例第十條第一項之施用第一級毒品罪。
    其非法持有海洛因之低度行為，應為施用之高度行為所吸收，不另論罪。被告甲
    ○○先後多次施用第一級毒品海洛因之行為，時間緊接，所犯罪名之構成要件相
    同，顯係基於概括之犯意而為，應依連續犯之規定論以一罪，並依法加重其刑。
    爰審酌被告甲○○一再非法施用毒品，理應重罰，惟念其所犯僅係戕害個人身心
    健康，對社會治安影響非大，及犯後能坦白承認等一切情狀，量處如主文所示之
    刑，以資懲儆。至扣案之海洛因一包淨重０˙０一公克（包裝重０˙二公克），
    係第一級毒品，應依毒品危害防制條例第十八條第一項前段規定宣告沒收銷燬之
    。
四、台灣苗栗地方法院檢察署檢察官，就被告甲○○於九十二年四月二十四日下午二
    時許，在其苗栗縣竹南鎮○○里○鄰○○街二十六號住處，被警查獲其有施用第
    一級毒品海洛因之犯行，而以該署九十二年度毒偵字第五五一號移送本院併案審
    理乙節，因移送併辦部分，與起訴被告甲○○連續施用第一級毒品部分，有連續
    犯之裁判上一罪關係，為起訴效力所及，本院自應一併予以審理，附此敘明。
據上論斷，應依刑事訴訟法第二百九十九條第一項前段，毒品危害防制條例第十條第
一項、第十八條第一項前段，刑法第十一條、第五十六條，判決如主文。
本案經檢察官洪清秀到庭執行職務。
中      華      民      國      九十二      年      八    月    十二    日
                              臺灣苗栗地方法院刑事第一庭
                                      法  官  柳  章  峰
右正本證明與原本無異
如不服本判決，應於送達後十日內，向本院提出上訴狀（應附繕本）。
中      華      民      國      九十二      年      八    月    十二    日
                                      書記官  歐  明  秀
毒品危害防制條例第十條
施用第一級毒品者，處六月以上五年以下有期徒刑。
施用第二級毒品者，處三年以下有期徒刑。
毒品危害防制條例第十八條
查獲之毒品及專供製造或施用毒品之器具，不問屬於犯人與否，均沒收銷燬之。但合
於醫藥或研究之用者，得不予銷燬。
前項合於醫藥或研究用毒品或器具之管理辦法，由法務部會同行政院衛生署定之。


司法院資訊處製作；財團法人民間司法改革基金會備份。
